臺灣桃園地方法院刑事判決
110年度訴字第739號
公  訴  人  臺灣桃園地方檢察署檢察官
被      告  葉仁誠



選任辯護人  潘和峰律師（法扶律師）
上列被告因毒品危害防制條例案件，經檢察官提起公訴（110年
度偵字第2656號、110年度偵字第15685號），本院判決如下：
    主  文
葉仁誠犯如附表一「罪刑」欄所示之罪，各處如附表一「罪刑」
欄所示之刑。應執行有期徒刑陸年貳月。
扣案如附表二編號二、三所示之物沒收。未扣案犯罪所得新臺幣
壹萬玖仟捌佰元沒收，於全部或一部不能沒收或不宜執行沒收時
，追徵其價額。
    事  實
一、葉仁誠明知甲基安非他命為毒品危害防制條例所列管之毒品
    ，仍意圖營利，分別基於販賣第二級毒品之犯意，而以附表
    二編號2所示之手機及門號為聯絡交易之工具，分別為附表
    一所示販賣甲基安非他命之犯行。
二、案經新竹市警察局移送臺灣桃園地方檢察署檢察官偵查起訴
    。
    理  由
壹、證據能力部分：
一、本判決所引用被告以外之人於審判外所為之陳述，被告葉仁
    誠及辯護人於本院準備程序時明示同意其證據能力。審酌上
    開陳述作成之情況，均符合法律規定，並無顯不可信之情形
    ，認屬適當，依刑事訴訟法第159條之5第1項之規定，有證
    據能力。
二、其餘經本判決援引之證據，被告及辯護人均未爭執其證據能
    力，且核無公務員違法取證之情形，又與本案犯罪事實之認
    定具關聯性，並經本院於審判期日，踐行證據調查之法定程
    序，自應認均有證據能力。
貳、實體部分：
一、上開犯罪事實，業據被告於偵訊及本院審理中坦承不諱，並
    經證人林文亮、范揚國及邱世民於警詢及偵訊時證述明確（
    見偵2656卷第228-229頁、第231頁、第277-279頁；偵2656
    卷第289-291頁、第318-320頁；偵2656卷第214頁、第219頁
    ），且有通訊監察譯文在卷可佐（見偵15685卷第47-48頁、
    第52-54頁、第60頁），另有扣案如附表二編號2、3所示之
    物可佐。足認被告之自白有相當之證據相佐，且與事實相符
    ，應堪信為真實。
二、所謂販賣毒品罪之意圖，即犯罪之目的，不以發生特定結果
    為必要，只須主觀上有營利之意圖為已足（最高法院97年度
    台上字第2109號判決同此見解）。查被告交付甲基安非他命
    予林文亮等人，約定價金新臺幣（下同）1,500元至6,000元
    不等，依交易毒品重量而異。而販賣毒品係我國所禁止之犯
    罪行為，政府查緝甚嚴，且刑罰甚重，若非有利可圖，被告
    當不至於甘冒風險多次販售他人，應認被告販賣甲基安非他
    命予林文亮等人，而約定應給付對價，主觀上具有獲取利潤
    之營利意圖。
三、附表一編號2所示交易時間，參酌卷內通訊監察譯文及證人
    林文亮之證述，起訴書附表應有誤載，惟此尚無害於事實同
    一性之認定，且經檢察官當庭更正（見本院卷第68頁）；另
    附表一編號7所示交易時間，參酌被告及證人林文亮之證述
    及卷附通訊監察譯文之時間，起訴書附表亦有誤載，惟不影
    響起訴事實同一性之認定，故更正如本判決附表一所示，附
    此敘明。
四、綜上，本案事證明確，被告犯行堪以認定，應依法論罪科刑
    。
五、論罪科刑：
　㈠罪名：
　　查甲基安非他命為毒品危害防制條例所列管之第二級毒品。
    核被告所為，犯毒品危害防制條例第4條第2項之販賣第二級
    毒品罪。被告因販賣而持有第二級毒品之低度行為，為販賣
    之高度行為所吸收，不另論罪。
　㈡罪數：
　　被告所犯如附表一所示7罪間，犯意各別，行為互不相同，
    應予分論併罰。
　㈢累犯之說明：
　　被告前因公共危險及傷害案件，分別經本院以107年度壢交
    簡字第1604號判處有期徒刑4月確定、臺灣士林地方法院以1
    08年度審簡字第626號判處有期徒刑3月確定，並分別於107
    年12月11日、109年1月10日易科罰金執行完畢，有臺灣高等
    法院被告前案紀錄表可稽。被告復於有期徒刑執行完畢後，
    5年內故意再犯本案有期徒刑以上之各罪，均為累犯。惟審
    酌被告前案犯罪行為態樣及罪質與本案均不相同，尚難以前
    案有期徒刑執行完畢之結果，認被告於本案之惡性更深，參
    酌司法院釋字第775號解釋意旨，不予加重其最低本刑，亦
    不另於主文諭知為累犯。
  ㈣刑之減輕：
　⒈本案犯罪事實，被告於偵查及本院審理中均自白，依毒品危
    害防制條例第17條第2項規定減輕其刑。
　⒉辯護人另為被告請求依毒品危害防制條例第17條第1項及刑法
    第59條規定減刑。惟本案未因被告之供述而查獲其毒品來源
    ，有新竹市警察局暨警員職務報告及臺灣桃園地方檢察署函
    在卷可參（見本院卷第81-83頁、第87頁），不合於毒品危
    害防制條例第17條第1項之減刑要件。又政府多年來嚴厲查
    禁毒品，以期遏止毒品氾濫，被告卻為謀一己私利而為本案
    販賣毒品之行為，助長毒品之流通，其犯行並無情堪憫恕之
    特別情狀。此外，被告經依毒品危害防制條例第17條第2項
    規定減刑後，並無情輕法重之虞，無再依刑法第59條規定減
    刑之必要，故辯護人為被告請求再依上開規定減刑，應屬無
    據。
　㈤科刑：
　　審酌被告明知甲基安非他命為政府嚴厲查禁之毒品，仍然販
    賣以謀利，助長社會上毒品之氾濫，並考量被告各次販賣毒
    品之數量、犯後態度、素行、智識能力及生活狀況等一切情
    狀，分別量處如附表一「罪刑」欄所示之刑，並定其應執行
    刑如主文所示。
六、沒收：
　㈠被告於本院審理中自承，扣案如附表二編號2所示之手機及編
    號3所示之分裝袋，均為其所有，供本案販賣毒品所用（見
    本院卷第172頁）。再參卷內通訊監察譯文所示之電信門號
    ，堪認編號2所示之手機，為被告供本案犯罪所用，應依毒
    品危害防制條例第19條第1項規定沒收。編號3所示之分裝袋
    ，應認係供犯罪預備之物，故依刑法第38條第2項前段規定
    沒收。
　㈡按犯罪所得，屬於犯罪行為人者，沒收之；於全部或一部不
    能沒收或不宜執行沒收時，追徵其價額，刑法第38條之1第1
    項前段、第3項定有明文。有無犯罪所得、所得數額，係關
    於沒收、追繳或追徵標的犯罪所得範圍之認定，因非屬犯罪
    事實有無之認定，並不適用「嚴格證明法則」，無須證明至
    毫無合理懷疑之確信程度，應由事實審法院綜合卷證資料，
    依自由證明程序釋明其合理之依據以認定之（最高法院104
    年度台上字第3937號判決同此見解）。經查：
　⒈附表一編號1、2、3及6部分，被告於偵訊或本院訊問時坦承
    已受取價金（見偵2656卷第137-138頁、第142頁，本院卷第
    68頁、第69-70頁），應認已實際獲取各價金。
　⒉附表一編號4部分，被告於偵訊時供稱僅拿到2,000元等語（
    見偵2656卷第136頁）；就附表一編號5部分，被告於偵查及
    本院審理中均陳稱尚未收取價金。惟證人范揚國於偵訊時證
    稱：109年9月22日該次交易向被告購買4公克甲基安非他命
    ，價格6,000元，共交付10,000元予被告，因為有欠被告錢
    等語（見偵2656卷第320頁）；於本院審理時證稱：我向被
    告購買毒品，有幾次沒有付錢，現在還有欠被告約幾千元，
    不到1萬元，但欠的錢與本案的3次無關，本案毒品交易的錢
    都已經與被告結清了等語（見本院卷第163-164頁），即證
    稱本案之3次交易價金均已清償完畢。審酌卷附通訊監察譯
    文及被告於警詢之供述，被告與范揚國於本案毒品交易之後
    ，仍持續因購買毒品事宜而透過電話聯繫碰面，對話內容中
    未見被告向范揚國催討欠款（見偵2656卷第21-24頁、第56-
    58頁）。又被告於偵訊時自承販賣毒品予范揚國達10幾次以
    上（見偵2656卷第136頁），而范揚國於本案向被告購買毒
    品之時間為109年9月間，距范揚國於本院審理作證時已逾1
    年。若范揚國積欠多筆毒品價金，衡情被告不至於因購買毒
    品事宜，持續與范揚國往來而未加追討，故證人范揚國前開
    證述，堪以採信。應認被告就附表一編號4、5部分，亦已實
    際收取全部價金。
　⒊附表一編號7部分，被告於偵訊時供稱未收到錢等語（見偵26
    56卷第139-140頁），於本院訊問時則稱忘記有無收到錢等
    語（見本院卷第70頁）。證人林文亮於偵訊時證稱：我當天
    交給被告1,500元；（後改稱）當天我沒有錢，我想說服被
    告拿甲基安非他命給我，但忘記當天實際交付多少錢給被告
    等語（見偵2656卷第276頁）。則林文亮本次向被告購買毒
    品，是否已交付價金予被告，尚有不明，難認被告本次已實
    際獲取犯罪所得。
　⒋綜上所述，應認被告就附表一編號1至6部分，已實際獲有犯
    罪所得共計19,800元，雖未扣案，仍應依刑法第38條之1第1
    項前段規定沒收，於全部或一部不能沒收或不宜執行沒收時
    ，依同條第3項規定追徵其價額。
　㈢扣案如附表二編號1所示之甲基安非他命，被告供稱係供自己
    施用之毒品（見偵2656卷第132頁，本院卷第172頁），並無
    事證顯示與本案販毒行為有關，應於被告所涉施用或持有第
    二級毒品之案件沒收，故不於本案諭知沒收，附此敘明。
據上論斷，應依刑事訴訟法第299條第1項前段，判決如主文。
本案經檢察官曾柏涵提起公訴，檢察官周彤芬到庭執行職務。
中　　華　　民　　國　　111 　年　　3 　　月　　 4　　日
                  刑事第四庭  審判長法  官  黃柏嘉
　　　　　　　　　
　　　　　　　　　                  法  官  陳韋如
　　　　　　　　　
　　　　　　　　　                  法　官　涂偉俊
以上正本證明與原本無異。
如不服本判決應於收受判決後20日內向本院提出上訴書狀，並應
敘述具體理由。其未敘述上訴理由者，應於上訴期間屆滿後20日
內向本院補提理由書(均須按他造當事人之人數附繕本)「切勿逕
送上級法院」。 

　　　　　　　　　　　　　　　     書記官　余玫萱　　　　　　　　　
中　　華　　民　　國　　111 　年　　3 　　月　　4 　　日



附錄所犯法條：
毒品危害防制條例第4條
製造、運輸、販賣第一級毒品者，處死刑或無期徒刑；處無期徒
刑者，得併科新臺幣3千萬元以下罰金。
製造、運輸、販賣第二級毒品者，處無期徒刑或10年以上有期徒
刑，得併科新臺幣1千5百萬元以下罰金。
製造、運輸、販賣第三級毒品者，處7年以上有期徒刑，得併科
新臺幣1千萬元以下罰金。
製造、運輸、販賣第四級毒品者，處5年以上12年以下有期徒刑
，得併科新臺幣5百萬元以下罰金。
製造、運輸、販賣專供製造或施用毒品之器具者，處1年以上7年
以下有期徒刑，得併科新臺幣1百50萬元以下罰金。
前五項之未遂犯罰之。
附表一：
編號 購毒者 交易時間 交易地點 交易毒品 交易金額 （新臺幣） 罪刑 1 林文亮 109年8月28日晚間8時49分後之同日晚間某時 桃園市○○區○○路0段000巷00弄00號 甲基安非他命2公克  2,800元 販賣第二級毒品，處有期徒刑伍年貳月。 2 林文亮 109年8月31日凌晨0時59分後之同日凌晨某時 桃園市○○區○○路0段000巷00弄00號 甲基安非他命（重量不詳） 1,500元 販賣第二級毒品，處有期徒刑伍年貳月。 3 范揚國 109年9月21日凌晨0時53分後之同日凌晨某時 桃園市○○區○○路0段000巷00弄00號 甲基安非他命1公克  2,000元 販賣第二級毒品，處有期徒刑伍年貳月。 4 范揚國 109年9月22日晚間6時3分至翌日凌晨間之某時 桃園市○○區○○路0段000巷00弄00號 甲基安非他命4公克 6,000元 販賣第二級毒品，處有期徒刑伍年參月。 5 范揚國 109年9月24日晚間8時2分至翌日凌晨間之某時 桃園市○○區○○路0段000巷00弄00號 甲基安非他命4公克 6,000元 販賣第二級毒品，處有期徒刑伍年參月。 6 邱世民 109年10月8日晚間9時38分後之同日晚間某時 桃園市觀音區（邱世民住處附近之檳榔攤） 甲基安非他命（重量不詳） 1,500元 販賣第二級毒品，處有期徒刑伍年貳月。 7 林文亮 109年10月15日凌晨3時27分後之半小時內 桃園市龍潭區（林文亮之住處） 甲基安非他命0.5公克 1,500元 販賣第二級毒品，處有期徒刑伍年貳月。 
附表二：
編號 物品 數量 備註 1 甲基安非他命 2包 毛重共計1.76公克 2 手機 1支 廠牌：三星 門號：0000-000000 3 分裝袋 2包